【裁判字號】    89,易,946
【裁判日期】    891117
【裁判案由】    賭博
【裁判全文】
臺灣嘉義地方法院刑事判決                          八十九年度易字第九四六號
    公  訴  人  臺灣嘉義地方法院檢察署檢察官
    被      告  甲○○
右列被告因賭博案件，經檢察官提起公訴 (八十九年度偵字第五三四四號)，本院判
決如左：
    主  文
甲○○連續意圖營利，供給賭博場所，處有期徒刑參月，如易科罰金以參佰元折算壹
日。
扣案麻將壹副、骰子參顆、抽頭款新臺幣捌佰元均沒收之。
    事  實
一、甲○○（起訴書誤載為王輝煌）自民國八十九年八月廿一日起，基於意圖營利之
    概括之犯意，提供其所承租坐落於嘉義縣朴子市○○路二四之一號五樓房屋為賭
    博場所，並提供其購得之麻將、骰子等賭具，供乙○○（起訴書誤載為侯明月）
    、戊○○、丙○○、丁○○等人賭博財物。乙○○等人並約定賭博方式為每底新
    臺幣（下同）二百元，每臺一百元，自摸時另三家給一底加上不等臺數金額，胡
    牌時對方給一底加上不等臺數的金額，每四圈抽頭三百元，賭客自摸時抽頭一百
    元，抽頭金除購買飲料、香煙、檳榔或便當予賭客外，餘皆歸甲○○所有。迨至
    八十九年八月廿九日下午五時許，經警當場查獲，並扣得賭具麻將一副、骰子三
    顆及抽頭款八百元。
二、案經嘉義縣警察局移送臺灣嘉義地方法院檢察署檢察官偵查起訴。
    理  由
一、訊據被告甲○○固不否認自八十九年八月廿一日起賭客在上開場地供賭博並由賭
    客交付抽頭金等情（審判卷第十八頁第一行起），惟矢口否認有何意圖營利，供
    給賭博場所犯行，辯稱：是乙○○等人自己要來玩，．該抽頭金是用來買香煙及
    檳榔．．．被查獲時並不在場云云（審判卷第十八頁第五行、末六行起至最後一
    行）。惟查：
  (一)當日查獲之賭客乙○○、戊○○、丙○○、丁○○等四人於警訊時，均坦承於右
    揭時、地有賭博財物，由甲○○抽頭等情，且證人乙○○於本院審理時，雖改稱
    抽頭金是用來放在桌上，一起買東西吃等語，惟仍供承確有抽頭八百元之情（審
    判卷第十頁第五行、末二行），足見被告確有向賭客收取抽頭金情事。
  (二)依被告自白賭客乙○○等人係自八十九年八月廿一日起，即至其所承租坐落於嘉
    義縣朴子市○○路二四之一號五樓房屋為賭博（審判卷第十八頁第一行），足見
    賭客等人並非偶然自行到該處賭博，參以於八十九年八月廿一日該日，亦係被告
    同意賭客至其租屋住處賭博等情（審判卷第十九頁），足見被告確有連續提供場
    所供賭客賭博之情事，被告辯以當日乙○○等人自己要來玩、當日並不在場云云
    ，均不足採。
  (三)被告連續提供賭博收取之抽頭金，雖有用於購買飲料、香煙、檳榔或便當予賭客
    等情，共收取抽頭金七千元等情，業據被告於警訊時自白在卷（警訊卷第二頁正
    面），參以被告主動購買麻將、骰子等賭具供賭客賭博（審判卷第十八頁），被
    告如未獲利，豈有連續提供賭具、場所，復提供勞力代賭客購買飲料、便當等物
    之理？是被告辯以並未收取抽頭金獲利等語，顯與常情有悖，難以採信。
  (四)此外，復有賭具麻將一副、骰子三顆、抽頭金八百元扣案足佐，綜上，被告前揭
    所辯，無非事後卸責之詞，不足採信，本件事證明確，被告犯行堪予認定。
二、核被告所為，係犯刑法第二百六十八條意圖營利，供給賭博場所罪，又被告前後
    多次犯行，時間密接，犯罪構成要件相同，顯係基於概括之犯意反覆為之，應依
    刑法第五十六條連續犯之規定論以一罪，並加重其刑。爰審酌被告無前科紀錄，
    素行尚佳，及其犯罪之動機、目的、手段、犯罪時所受之刺激、生活狀況、智識
    程度、犯罪所生之損害，及犯後部分否認犯行之態度等一切情狀，量處如主文所
    示之刑，並諭知易科罰金之折算標準。扣案賭具麻將一副、骰子三顆，係被告所
    有供犯罪所用之物，應依刑法第三十八條第一項第二款沒收之。又扣案抽頭金八
    百元，係賭客交付而為被告所有，且為犯罪所得之物，應依刑法第三十八條第一
    項第三款沒收之。
據上論斷，應依刑事訴訟法第二百九十九條第一項前段，刑法第五十六條、第二百六
十八條、第四十一條、第三十八條第一項第二款、第三款，罰金罰鍰提高標準條例第
一條前段、第二條，判決如主文。
本案經檢察官林俊良到庭執行職務。
中      華      民      國    八十九    年     十一     月     十七     日
                                      臺灣嘉義地方法院刑事第一庭
                                          法  官  蔡  廷  宜
右正本證明與原本無異。
如不服本判決，應於判決送達後十日內，向本院提出上訴狀。
中      華      民      國    八十九    年     十一     月     十七     日
                                          書記官  尹  玉  琪
附錄論罪法條：
刑法第二百六十八條：
意圖營利供給賭博場所或聚眾賭博者，處三年以下有期徒刑，得併科三千元以下罰金
。


司法院資訊處製作；財團法人民間司法改革基金會備份。
